臺灣基隆地方法院刑事判決　　　　　　　　　　　　　九十三年度簡上字第九九號
　　上　訴　人　臺灣基隆地方法院檢察署檢察官
　　被　　　告　乙○○　男　三.
上訴人因右列被告竊盜案件，不服本院九十三年度基簡字第五五三號，中華民國九十
三年七月十九日所為第一審簡易判決（聲請簡易判決處刑案號：九十三年度偵字第一
三九０號），暨移送併辦（臺灣士林地方法院檢察署九十三年度偵字第六六七０號）
，本院管轄之第二審合議庭判決如左：
　　主　　　文
原判決撤銷。
乙○○連續竊盜，累犯，處拘役柒拾日，如易科罰金以佰元折算壹日。
　　事　　　實
一、乙○○前因搶奪案件，經臺灣板橋地方法院判處有期徒刑七月確定，於民國九十
　　二年五月六日執行完畢。詎其仍不知悔改，復意圖為自己不法所有，並基於竊盜
    之概括犯意，而連續為下列竊盜犯行：
（一）九十三年三月三十日上午十一時四十五分許，在基隆市○○區○○街十七號旁
      之巷內，見甲○○所有之數箱空啤酒瓶靠牆放置，竟乘甲○○未注意管理之際
      ，竊取其中三箱（共六十支空瓶，價值新臺幣【下同】三百六十元，塑膠箱子
      每只七十元），得手後拖至巷口時遭人發現制止，遂棄之逃逸；旋於同日下午
      六時十分許，重回上址欲再次竊取，於尚未著手行竊之際，即為甲○○發覺有
      異而報警，嗣經警在同市○○街十七號旁查獲，並扣得其穿著之藍色外套一件
      。
（二）九十三年七月十三日下午五時四十分許，在臺北市○○區○○路一段一七九號
      前，乘丙○○未注意管理之際，竊取丙○○所有放置在上址前之ＪＥＬＵＭ牌
      腳踏車一台，得手後將該腳踏車騎走，經丙○○發現後報警處理，為警當場查
      獲。
二、案經基隆市警察局第一分局報告臺灣基隆地方法院檢察署檢察官聲簡易判決處刑
    及移送併辦。
    理　　　由
一、訊據被告坦承有於前揭時地，搬動被害人甲○○所有之空啤酒瓶三箱（共六十瓶
    ），及騎走丙○○所有之ＪＥＬＵＭ牌腳踏車之事實，然矢口否認有何竊盜之犯
    行，辯稱：伊以為空酒瓶是沒有人的就去搬，嗣有人說是他人的，伊就將酒瓶返
    還，伊並未偷酒瓶；另伊不知ＪＥＬＵＭ牌腳踏車是誰的，因四周圍沒有人，就
    把它騎走，伊並非竊取該腳踏車云云。
二、本院查：
（一）證人即被害人甲○○結證稱：其在基隆市○○街十六號販賣啤酒，平日將空酒
      瓶放在崇安街十七號房屋之屋角，空酒瓶一箱二十瓶，每瓶回收價二元，裝空
      酒瓶之塑膠箱子每只七十元，本件係鄰人看見被告竊取其所有之空酒瓶，經制
      止後方返還酒瓶等語（見本院九十三年九月二十三日審判筆錄第四頁至第六頁
      ），另被告於九十三年三月三十日上午十一時四十五分許，在基隆市○○街十
      七號旁之巷子外張望，旋進入巷內將三箱酒瓶拖往巷外等情，遭證人甲○○以
      錄影機錄下製成光碟，並經檢察官勘驗該光碟內容屬實，製有勘驗筆錄附卷可
      稽，被告此部分之竊盜犯行，已堪認定。其雖以前詞置辯，然依甲○○所證，
      被告所竊之酒瓶具有財產價值，且參以被告所竊之酒瓶係整齊的放置在塑膠箱
      子內，而該處除被告所竊走之三箱空瓶外，尚有數十箱空酒瓶等情，顯見有人
      在管理放置該處之空酒瓶，被告辯稱不知搬運之酒瓶係他人所有云云，要係事
      後卸責之詞，委不足採。至被告將甲○○所有之酒瓶拖離原來之放置處所，置
      於自己之實力支配下，則其竊盜行為即已既遂，嗣因遭人發現，而將所竊之酒
      瓶返還，要無解於其竊盜既遂之犯行，被告辯稱已將酒瓶返還，因而不構成竊
      盜云云，亦不足採。
（二）證人即被害人丙○○到庭證稱：九十三年七月十三日下午五時四十分許，將所
      有之ＪＥＬＵＭ牌腳踏車停放在臺北市○○路○段一七九號前，嗣公司大樓警
      衛看見被告將腳踏車騎走，其追出去後看到被告已將腳踏車騎離開原停放位置
      有一段距離，後來是公司大樓警衛騎機車在德行東路追到被告，其並未同意被
      告將腳踏車騎走等語（見本院九十三年九月二十三日審判筆錄第二頁至第三頁
      ），並有丙○○領回失竊腳踏車之贓物認領收據及腳踏車照片二張附卷可稽，
      被告竊取腳踏車之犯行，洵堪認定。而觀諸失竊腳踏車之照片，可見丙○○之
      腳踏車仍相當新穎，停放於大樓之前，當不致於使人誤認為係棄置物，佐以被
      告供稱係因四周圍沒有人即將腳踏車騎走等語，其顯係乘無人注意管理之際，
      竊取丙○○之腳踏車無訛，被告猶辯稱未竊取腳踏車云云，實不足採。
（三）綜上，本件事證明確，被告連續竊盜之犯行，要堪認定，應依法論科。
三、核被告所為係犯刑法第三百二十條第一項之竊盜罪。被告先後二次竊盜犯行，時
    間緊接，且觸犯構成要件相同之罪名，顯係基於概括犯意反覆為之，為連續犯，
    應依刑法第五十六條之規定，論以一罪，並加重其刑。檢察官聲請簡易判決處刑
    事實雖未敘及被告如犯罪事實欄一（二）所示之竊盜犯行，然該部分事實與聲請
    人聲請簡易判決處刑之犯罪事實有連續犯之裁判上一罪關係，應為聲請簡易判決
    處刑之效力所及，本院自得併予審理。又被告前曾受如事實欄所載有期徒刑之執
    行完畢，於五年內再犯本件有期徒刑以上之罪，有臺灣高等法院被告全國前案紀
    錄表在卷可按，為累犯，應依法遞加重其刑。
四、原審予以論罪科刑，固非無見，惟原審就被告所犯如事實欄一（二）所示之竊盜
    犯行未及審酌，尚有未合，檢察官之上訴意旨執此指摘原判決不當，為有理由，
    應由本院予以撤銷改判。爰審酌被告已因犯罪事實欄一（一）所示之竊盜犯行在
    法院審理中，猶不知悔改，復再犯事實欄一（二）所示之竊盜犯行，顯係藐視法
    律，且正值壯年，即不思工作以賺取財物，妄想以竊盜之方式獲取財物，破壞他
    人財產法益非輕，及其犯後之態度等一切情狀，量處如主文所示之刑，並諭知易
    科罰金之折算標準。另扣案被告所有之藍色外套一件，與其所犯竊盜罪無直接相
    關聯，爰不予宣告沒收，附此敘明。
五、按被告經合法傳喚，無正當理由不到庭者，得不待其陳述，逕行判決，刑事訴訟
    法第三百七十一條定有明文。查被告經合法傳喚無正當理由未到庭，有本院送達
    證書在卷可按，爰依前開規定不待其陳述，逕行判決。
據上論斷，應依刑事訴訟法第四百五十五條之一第三項、第三百六十九條第一項前段
、第二百九十九條第一項前段、第三百七十一條，刑法第五十六條、第三百二十條第
一項、第四十七條、第四十一條第一項前段，罰金罰鍰提高標準條例第一條前段、第
二條，判決如主文。
本案經檢察官樊家妍到庭執行職務。
中　　　華　　　民　　　國　　九十三　　年　　　九　　　月　　 三十 　　日
                                    台灣基隆地方法院刑事第一庭
                                        審判長法  官    邱志平
　　　　　　　　　　　　　　　　　　　　　　　法　官    蔡岱霖
　　　　　　　　　　　　　　　　　　　　　　　法　官    劉桂金
右正本證明與原本無異。
本件判決不得上訴。
                                              書記官    黃士元
中　　　華　　　民　　　國　　九十三　　年　　　九　　　月　　三十　　日
附錄論罪法條
中華民國刑法第三百二十條第一項
意圖為自己或第三人不法之所有，而竊取他人之動產者，為竊盜罪，處五年以下有期
徒刑、拘役或五百元以下罰金。
